【裁判字號】    98,上訴,1677
【裁判日期】    981201
【裁判案由】    違反毒品危害防制條例
【裁判全文】
臺灣高等法院高雄分院刑事判決        98年度上訴字第1677號
上  訴  人
即  被  告  甲○○
上列上訴人因違反毒品危害防制條例案件，不服臺灣高雄地方法
院98年度審訴字第3703號中華民國98年10月28日第一審判決（起
訴案號：臺灣高雄地方法院檢察署98年度毒偵字第4597號），提
起上訴，本院判決如下：
     主  文
上訴駁回。
     理  由
一、按不服地方法院之第一審判決而上訴者，應向管轄第二審之
    高等法院為之。上訴書狀應敘述具體理由。上訴書狀未敘述
    上訴理由者，應於上訴期間屆滿後20日內補提理由書於原審
    法院，逾期未補提者，原審法院應定期間先命補正。第二審
    法院認為上訴書狀未敘述理由或上訴有第362 條前段之情形
    者，應以判決駁回之。但其情形可以補正而未經原審法院命
    其補正者，審判長應定期間先命補正。刑事訴訟法第361 條
    、第367 條，分別定有明文。所謂不服第一審判決之具體理
    由，必係依據卷內既有訴訟資料或提出新事證，指摘或表明
    第一審判決有何採證認事、用法或量刑等足以影響判決本旨
    之不當或違法，而構成應予撤銷之具體事由，始克當之（例
    如：依憑證據法則具體指出所採證據何以不具證據能力，或
    依憑卷證資料，明確指出所為證據證明力之判斷如何違背經
    驗、論理法則）；倘僅泛言原判決認定事實錯誤、違背法令
    、量刑失之過重或輕縱，而未依上揭意旨指出具體事由，或
    形式上雖已指出具體事由，然該事由縱使屬實，亦不足以認
    為原判決有何不當或違法者（例如：對不具有調查必要性之
    證據，法院未依聲請調查亦未說明理由，或援用證據不當，
    但除去該證據仍應為同一事實之認定），皆難謂係具體理由
    ，俾與第二審上訴制度旨在請求第二審法院撤銷、變更第一
    審不當或違法之判決，以實現個案救濟之立法目的相契合，
    並節制濫行上訴（最高法院97年度臺上字第892 號判決參照
    ）。是以上訴人之上訴書狀或補提之上訴理由書，雖有敘述
    上訴理由，惟並未具體敘述第一審判決有上述違法、不當情
    形，即與未敘述具體理由無異，其所為上訴，即不符合上訴
    之法定要件。
二、本件上訴人即被告甲○○因違反毒品危害防制條例案件，經
    原審依毒品危害防制條例第10條第1 項、第18條第1 項前段
    及刑法第11條、第47條第1 項、第38條第1 項第2 款之規定
    ，論以被告涉犯毒品危害防制條例第10條第1 項之施用第一
    級毒品罪，並依累犯規定加重其刑，復審酌被告前因施用毒
    品案件，經勒戒、觀察及強制戒治程序，仍不知悛悔，再為
    本件施用毒品之犯行，顯見其無戒毒悔改之意，有入監矯正
    之必要，及念其犯後坦承犯行，施用毒品乃戕害自身健康，
    尚未直接危害他人，反社會性不高等一切情狀，量處有期徒
    刑8 月，並敘明扣案之白色粉末1 包，經送驗結果含第一級
    毒品海洛因成分（驗前淨重0.067 公克，驗後淨重0.058 公
    克），其包裝袋含有極微量之毒品殘留而無法析離，且無析
    離實益，應整體視為第一級毒品，均依毒品危害防制條例第
    18條第1 項前段規定沒收銷燬之；至於鑑驗耗用之毒品既已
    滅失，自無庸宣告沒收銷燬。另扣案之注射針筒1 支、食鹽
    水1 瓶，均為被告所有且供其施用海洛因所用之物，均依刑
    法第38條第1 項第2 款之規定宣告沒收，已詳敘所憑之證據
    與認定之理由，所為論敘，經核並無違背經驗法則或論理法
    則，量刑亦屬允當。
三、被告於民國98年11月4 日收受判決後，於同年月11日具狀向
    原審法院提起上訴，上訴理由謂：其於98年6 月間因施用第
    一級毒品海洛因，經檢察官予以緩起訴，並命其至私立義大
    醫院接受美沙酮療法，為戒絕毒癮，已將施用每洛因之頻率
    由每日施用6 次以上減至3 日施用1 次，且為配合政府之政
    策，避免愛滋病傳染他人，特地至一般合法藥局購買注射針
    筒，卻在藥局門口為警查獲本件施用毒品犯行，仍被原審判
    處有期徒刑8 月，有失公平，況其現已戒絕毒癮，請給予自
    新機會云云。經查，被告於原審已坦承其有本件施用第一級
    毒品海洛因之犯行，且其尿液經檢驗結果亦呈嗎啡陽性反應
    ，並有上開扣案之海洛因及施用毒品器具可資佐證，被告施
    用第一級毒品海洛之犯行，應可認定。再者，原審於量刑時
    ，已審酌被告前因施用毒品案件，經勒戒、觀察及強制戒治
    程序後，仍未戒絕毒品，再次施用毒品自戕其身，顯然缺乏
    戒絕毒品之決心，惟念及被告坦承施用毒品之事實，且其行
    為尚未害及他人等一切情狀，足認其量刑已審酌刑法第57條
    各款規定事項，且施用第一級毒品罪，法定刑為6 月以上5
    年以下有期徒刑，被告係累犯應加重其刑，原審量處有期徒
    刑8 月，並無過重或顯失公平之情形，被告仍執前詞空言指
    摘原判決量刑不當云云，顯未敘述具體理由。被告既未依據
    卷內既有訴訟資料或提出新事證，指摘或表明第一審判決有
    何採證認事、用法或量刑等足以影響判決本旨之不當或違法
    ，而構成應予撤銷之具體事由，按之上開規定，被告之上訴
    顯屬違背法律上之程式，應由本院依同法第367 條前段、第
    372 條規定，不經言詞辯論逕行判決如主文。
中    華    民    國    98    年    12    月    1     日
                  刑事第三庭  審判長法  官     莊崑山
                                    法  官     莊松泉
                                    法  官     唐照明
以上正本證明與原本無異。
如不服本判決應於收受本判決後10日內向本院提出上訴書狀，其
未敘述上訴理由者，並得於提起上訴後10日內向本院補提理由書
狀（均須按他造當事人之人數附繕本）「切勿逕送上級法院」。
中    華    民    國    98    年    12    月    1     日
                                    書記官     黃琳群


司法院資訊處製作；財團法人民間司法改革基金會備份。
